{"related": [], "etymology": "inmortal +\u200e -izar", "url": "https://en.wiktionary.org/wiki/inmortalizar", "definitions": ["to immortalize"], "verb": "inmortalizar", "synonyms": [], "description": "inmortalizar (first-person singular present inmortalizo, first-person singular preterite inmortalic\u00e9, past participle inmortalizado)", "conjugations": {"imperative": {"affirmative": ["", "inmortaliza (t\u00fa) - inmortaliz\u00e1 (vos)", "inmortalice", "inmortalicemos", "inmortalizad", "inmortalicen"], "negative": ["", "no inmortalices", "no inmortalice", "no inmortalicemos", "no inmortalic\u00e9is", "no inmortalicen"]}, "infinitive": "inmortalizar", "indicative": {"future": ["inmortalizar\u00e9", "inmortalizar\u00e1s", "inmortalizar\u00e1", "inmortalizaremos", "inmortalizar\u00e9is", "inmortalizar\u00e1n"], "preterite": ["inmortalic\u00e9", "inmortalizaste", "inmortaliz\u00f3", "inmortalizamos", "inmortalizasteis", "inmortalizaron"], "imperfect": ["inmortalizaba", "inmortalizabas", "inmortalizaba", "inmortaliz\u00e1bamos", "inmortalizabais", "inmortalizaban"], "conditional": ["inmortalizar\u00eda", "inmortalizar\u00edas", "inmortalizar\u00eda", "inmortalizar\u00edamos", "inmortalizar\u00edais", "inmortalizar\u00edan"], "present": ["inmortalizo", "inmortalizas (t\u00fa) - inmortaliz\u00e1s (vos)", "inmortaliza", "inmortalizamos", "inmortaliz\u00e1is", "inmortalizan"]}, "pastparticiple": {"plural": {"feminine": "inmortalizadas", "masculine": "inmortalizados"}, "singular": {"feminine": "inmortalizada", "masculine": "inmortalizado"}}, "gerund": "inmortalizando", "subjunctive": {"imperfect_se": ["inmortalizase", "inmortalizases", "inmortalizase", "inmortaliz\u00e1semos", "inmortalizaseis", "inmortalizasen"], "future": ["inmortalizare", "inmortalizares", "inmortalizare", "inmortaliz\u00e1remos", "inmortalizareis", "inmortalizaren"], "imperfect_ra": ["inmortalizara", "inmortalizaras", "inmortalizara", "inmortaliz\u00e1ramos", "inmortalizarais", "inmortalizaran"], "present": ["inmortalice", "inmortalices", "inmortalice", "inmortalicemos", "inmortalic\u00e9is", "inmortalicen"]}}, "pronunciations": []}